臺灣彰化地方法院刑事判決　　　　　　　94年度訴字第1138號
公　訴　人　臺灣彰化地方法院檢察署檢察官
被　　　告　丁○○
　　　　　　　　　　（現羈押於臺灣彰化看守所）
選任辯護人　張崇哲律師
　　　　　　江彗鈴律師
　　　　　　蕭慶鈴律師
被　　　告　丙○○
指定辯護人　本院公設辯護人　戊○○
上列被告等因違反毒品危害防制條例案件，經檢察官提起公訴（
九十四年度偵字第三五八二號、第四○七九號），本院判決如下
：
    主  文
丁○○共同連續販賣第一級毒品，累犯，處無期徒刑，褫奪公權
終身。扣案之第一級毒品海洛因肆拾柒包（合計淨重拾陸點玖玖
公克）沒收銷燬之；門號為0000000000號及0000
000000號之行動電話貳具（含ＳＩＭ卡貳張）及夾鏈袋壹
包均沒收；因販賣第一級毒品所得之新臺幣肆萬參仟元沒收之，
如全部或一部不能沒收時，以其財產抵償之。又共同連續販賣第
二級毒品，累犯，處有期徒刑玖年；扣案之第二級毒品甲基安非
他命拾壹包（驗餘合計淨重拾陸點零陸柒捌公克）沒收銷燬之；
門號為0000000000號及0000000000號之行
動電話貳具（含ＳＩＭ卡貳張）及夾鏈袋壹包均沒收；因販賣第
二級毒品所得之新臺幣壹萬捌仟伍佰元沒收之，如全部或一部不
能沒收時，以其財產抵償之。應執行無期徒刑，褫奪公權終身；
扣案之第一級毒品海洛因肆拾柒包（合計淨重拾陸點玖玖公克）
、第二級毒品甲基安非他命拾壹包（驗餘合計淨重拾陸點零陸柒
捌公克）均沒收銷燬之；門號為0000000000號及00
00000000號之行動電話貳具（含ＳＩＭ卡貳張）及夾鏈
袋壹包均沒收；因販賣第一級毒品所得之新臺幣肆萬參仟元、販
賣第二級毒品所得之新臺幣壹萬捌仟伍佰元均沒收之，如全部或
一部不能沒收時，以其財產抵償之。
丙○○共同連續販賣第一級毒品，累犯，處無期徒刑，褫奪公權
終身。扣案之第一級毒品海洛因肆拾柒包（合計淨重拾陸點玖玖
公克）沒收銷燬之；門號為0000000000號及0000
000000號之行動電話貳具（含ＳＩＭ卡貳張）及夾鏈袋壹
包均沒收；因販賣第一級毒品所得之新臺幣肆萬參仟元沒收之，
如全部或一部不能沒收時，以其財產抵償之。又共同連續販賣第
二級毒品，累犯，處有期徒刑捌年；扣案之第二級毒品甲基安非
他命拾壹包（驗餘合計淨重拾陸點零陸柒捌公克）沒收銷燬之；
門號為0000000000號及0000000000號之行
動電話貳具（含ＳＩＭ卡貳張）及夾鏈袋壹包均沒收；因販賣第
二級毒品所得之新臺幣壹萬捌仟伍佰元沒收之，如全部或一部不
能沒收時，以其財產抵償之。應執行無期徒刑，褫奪公權終身；
扣案之第一級毒品海洛因肆拾柒包（合計淨重拾陸點玖玖公克）
、第二級毒品甲基安非他命拾壹包（驗餘合計淨重拾陸點零陸柒
捌公克）均沒收銷燬之；門號為0000000000號及00
00000000號之行動電話貳具（含ＳＩＭ卡貳張）及夾鏈
袋壹包均沒收；因販賣第一級毒品所得之新臺幣肆萬參仟元、販
賣第二級毒品所得之新臺幣壹萬捌仟伍佰元均沒收之，如全部或
一部不能沒收時，以其財產抵償之。
    事  實
一、丁○○前於民國九十一年間曾因施用第一、二級毒品案件，
    經臺灣南投地方法院各判處有期徒刑十月、八月，並定應執
    行有期徒刑一年五月確定，嗣其入監服刑後，於九十三年七
    月二十日假釋出監，於九十三年九月二十七日因假釋期滿未
    經撤銷而視為執行完畢。丙○○前於八十九年間曾因施用第
    二級毒品案件，經本院判處有期徒刑四月確定，嗣其入監服
    刑後，於九十二年一月十八日執行完畢。詎二人均仍不知悔
    改，自九十四年一月間開始同居後，明知海洛因及甲基安非
    他命分別係毒品危害防制條例所管制之第一級、第二級毒品
    ，然渠等為獲取暴利，竟仍共同基於意圖販賣海洛因及甲基
    安非他命以營利之概括犯意聯絡，由丁○○陸續以不詳代價
    向綽號「阿輝」之人購入不詳數量之海洛因及甲基安非他命
    並加以分裝後，即攜至渠等位於彰化縣田中鎮某處（居住時
    間為九十四年一月間至三月八日）及彰化縣員林鎮○○路○
    段五七四號三樓（居住時間為九十四年三月九日至五月十一
    日）之租屋同居處，再以門號0000000000號、0
    000000000號行動電話作為聯絡工具，由欲購買毒
    品者以上開行動電話與丁○○、丙○○聯繫購買毒品之種類
    、數量及交易地點後，再由丁○○親自或交由丙○○至約定
    地點送貨取款之方式，連續於下述時、地販賣海洛因或甲基
    安非他命予己○○、乙○○、甲○○及綽號「順虹」、「文
    雄」、「阿誠」、「青雯」、「阿祥」、「五仔」、「阿龍
    」、「大目仔」、「阿淵」、「無牙」、「阿和」、「大頭
    元」、「天仔」及「阿賜」等不詳姓名、年籍之人施用：
（一）自九十四年一月間某日起，至同年五月六日止，丁○○及
      丙○○在彰化縣員林鎮○○路○段五七四號三樓租屋處內
      等處，連續販賣海洛因予甲○○十五次，其中兩次販賣價
      格為新臺幣（下同）四千五百元之海洛因，一次販賣價格
      為二千元之海洛因，其餘十二次販賣價格為一千元之海洛
      因，共計得款二萬三千元。
（二）於九十四年四月間，丁○○及丙○○在彰化縣員林鎮○○
      路○段五七四號三樓租屋處內，連續販賣三次價格五百元
      之海洛因予己○○，共計得款一千五百元。
（三）自九十四年一月間起，至同年四月二十八日止，丁○○及
      丙○○在彰化縣員林鎮○○路○段五七四號三樓租屋處樓
      下，連續販賣甲基安非他命予乙○○三次，其中一次販賣
      價格為三千元之甲基安非他命，其餘二次販賣價格為一千
      五百元之甲基安非他命，共計得款六千元。
（四）先後於九十四年二月二十七日及三月十九日，推由丁○○
      在彰化縣境內不詳處所，連續販賣價格分別為五百元及二
      千五百元之甲基安非他命予綽號「無牙」之不詳姓名、年
      籍男子共二次，共計得款三千元。
（五）於九十四年三月二十四日夜間，推由丁○○在彰化縣大村
      鄉員村加油站前，販賣價格二千元之海洛因予綽號「文雄
      」之不詳姓名、年籍男子一次。
（六）於九十四年三月二十五日凌晨，推由丁○○在彰化縣員林
      鎮大潤發量販店附近，販賣價格三千元之海洛因予綽號「
      順虹」之不詳姓名、年籍女子一次。
（七）於九十四年三月二十八日夜間，推由丁○○在彰化縣境內
      不詳處所，販賣價格二千元之甲基安非他命予綽號「青雯
      」之不詳姓名、年籍女子一次。
（八）於九十四年三月三十日下午，推由丙○○在其彰化縣員林
      鎮○○路○段五七四號三樓租屋處樓下，販賣價格一千元
      之海洛因予綽號「阿和」之不詳姓名、年籍男子一次。
（九）於九十四年四月三日凌晨，推由丙○○在彰化縣境內不詳
      處所，販賣價格二千元之海洛因予綽號「阿賜」之不詳姓
      名、年籍男子一次。
（十）於九十四年四月二十日夜間，推由丁○○在彰化縣北斗鎮
      境內不詳處所，販賣價格為一千五百元之甲基安非他命及
      價格為五百元之海洛因予綽號「阿祥」之不詳姓名、年籍
      男子各一次。
（十一）於九十四年四月二十一日凌晨，推由丁○○在彰化縣境
      內不詳處所，販賣價格一千元之海洛因予綽號「阿龍」之
      不詳姓名、年籍男子一次。
（十二）於九十四年四月二十一日早上，推由丁○○在彰化縣田
      中鎮果菜市場附近，販賣價格一千元之海洛因予綽號「五
      仔」之不詳姓名、年籍男子一次。
（十三）於九十四年四月二十一日下午，推由丙○○在彰化縣境
      內不詳處所，販賣重量半錢、價格三千元之安非他命予綽
      號「大目仔」之不詳姓名、年籍男子一次。
（十四）先後於九十四年四月二十一日及四月二十八日，推由丁○○在彰化縣境內不詳處所，連續販賣價格分別為五千元
      及二千元之海洛因予綽號「阿誠」之不詳姓名、年籍男子
      共二次，共計得款七千元。
（十五）於九十四年四月二十三日下午，推由丙○○在彰化縣境
      內不詳處所，販賣重量半錢、價格三千元之安非他命予綽
      號「天仔」之不詳姓名、年籍男子一次。
（十六）於九十四年四月二十六日下午，推由丁○○在彰化縣境
      內不詳處所，販賣價格一千元之海洛因予綽號「大頭元」
      之不詳姓名、年籍男子一次。
    嗣於九十四年五月十一日中午十二時四十分許，在警持搜索
    票至丁○○、丙○○位於彰化縣員林鎮○○路○段五七四號
　　三樓租屋處搜索而查獲，並扣得海洛因四十七包（合計淨重
    一六‧九九公克）、甲基安非他命十一包（驗餘合計淨重一
    六‧○六七八公克），及渠等供販賣海洛因及甲基安非他命
    所用之夾鏈袋一包、門號分別為0000000000號、
    0000000000號之行動電話各一具（含ＳＩＭ卡各
    一張）等物。
二、案經彰化縣警察局移送暨臺灣彰化地方法院檢察署檢察官自
    動檢舉偵查起訴。
　　理  由
一、訊據被告丙○○矢口否認上揭販賣第一級、第二級毒品之犯
    行，辯稱：伊僅是有時候幫被告丁○○接聽電話，不知道他
    們打電話給被告丁○○要作何事，且因被告丁○○身體不適
    ，所以有人向被告丁○○討毒品時，伊有幫被告丁○○送毒
    品到渠等租屋處樓下云云。指定辯護人則為其辯護稱：證人
    乙○○、己○○及甲○○於審理中均證述未曾透過被告丙○○購買毒品，且無其他積極證據足資證明被告丙○○有參與
    被告丁○○販賣第一級、第二級毒品之犯行，故請為無罪之
    諭知等語。另訊據被告丁○○固坦承有販賣第二級毒品甲基
    安非他命之犯行，惟矢口否認有上揭販賣第一級毒品海洛因
    之犯行，辯稱：伊僅是幫他人調海洛因而已，之前於準備程
    序時誤認這樣就是販賣，所以才會承認，伊絕對沒有販賣的
    意思云云。其選任辯護人則為其辯護稱：被告丁○○並無販
    賣海洛因以營利之意圖，至多僅能論以轉讓第一級毒品罪等
    語。
二、經查：
（一）被告丁○○、丙○○上揭連續販賣第一級毒品予己○○、
      甲○○，及連續販賣第二級毒品予乙○○之犯行，已據被
      告丁○○於本院準備程序時所坦承，其於本院審理時復確
      認上揭連續販賣第二級毒品之事實，核與證人甲○○、己○○於警詢、偵查中所證，及證人乙○○於警詢、偵查、
      本院審理時所證述之情節大致相符，且經警對於被告丁○○所使用之門號0000000000號及000000
      0000號行動電話實施通訊監察結果，甲○○、己○○
      及乙○○的確均有使用渠等之行動電話撥打上揭門號向被
      告丁○○、丙○○聯繫購買毒品事宜之情，亦有門號00
      00000000號及0000000000號行動電話
      之通訊監察譯文表各一份附卷可按。顯然被告二人上揭販
      賣第一級、第二級毒品予甲○○、己○○、乙○○之犯行
      ，事證已相當明確。
（二）至被告丁○○於本院審理時翻異前詞，改稱：伊係幫己○○及甲○○調毒品而已，並沒有販賣營利的意思云云。另
      證人己○○及甲○○於警詢、偵查中均明確證述向被告丁○○購買海洛因之細節，惟本院審理時亦均翻異前詞，證
      人己○○改稱：伊於警詢及偵查中因毒癮發作，才會說曾
      向被告丁○○購買毒品，實際上伊是向被告丁○○討毒品
      ，被告丁○○很有同情心，才會將海洛因拿給伊施用，前
      後共三次云云；證人甲○○則改稱：伊有打電話給被告丁○○要毒品，每次被告丁○○都會無償送給他云云。惟依
      據被告丁○○及證人甲○○、己○○於本院審理時所陳，
      若被告丁○○所述之「調毒品」乙節屬實，則證人甲○○
      及己○○理應給付被告丁○○其取得毒品之對價，然此與
      證人甲○○、己○○所稱之「免費轉讓」情節實有極大之
      差異，已有可疑之處？又我國查緝販賣毒品執法甚嚴，對
      於販賣海洛因者尤科以重度刑責，是以海洛因之地下交易
      價格甚高，因而販賣者率有暴利可圖，茍非意圖營利，一
      般人焉有可能甘冒重度刑責販賣海洛因？另被告丁○○及
      丙○○均染有施用海洛因之毒癮，本身亦均無固定之經濟
      來源，焉有可能無端將價格甚高之海洛因免費轉讓予甲○○、己○○施用？是以被告丁○○、證人甲○○、己○○
      於本院審理時所述，均與常情不符，自難採信。再參諸卷
      附被告丁○○所有之門號0000000000號行動電
      話通訊監察譯文表，己○○曾於九十四年四月十三日，甲○○曾於九十四年三月二十五日、三月二十八日、三月三
      十一日、五月六日，各使用門號0000000000號
      、0000000000號行動電話撥打被告丁○○所使
      用之上揭行動電話，而渠等之對話內容，均已明確提及購
      買海洛因之數量、價格及交易地點等細節，更足徵被告丁○○於本院準備程序時所述及證人甲○○、己○○於警詢
      、偵查中所證，關於渠等買賣海洛因之細節，應與事實相
      符。綜上，被告丁○○事後翻異前詞，無非意圖卸責，而
      證人己○○及甲○○於本院審理時所述則均係迴護被告丁○○之詞，均難以採信，被告二人確有於事實欄所述之時
      、地販賣海洛因予己○○及甲○○之事實，實堪認定。至
      於證人己○○、甲○○及乙○○就渠等向被告二人購買毒
      品之次數、金額均無從詳為確認，本於罪疑唯輕有利於被
      告之原則，本院乃就渠等歷次證述，採認其中次數最少、
      金額最低者，以此最有利之原則來認定被告販賣之次數及
      計算其犯罪所得，認定結果詳如上揭事實欄所載，附此敘
      明。
（三）被告丁○○、丙○○於上揭時、地連續販賣海洛因或甲基
      安非他命予綽號「無牙」、「順虹」、「文雄」、「阿誠
      」、「青雯」、「阿祥」、「五仔」、「阿龍」、「大目
      仔」、「阿淵」、「阿和」、「大頭元」、「阿賜」等不
      詳姓名、年籍之人等情，有卷附之門號00000000
      00號及0000000000號行動電話通訊監察譯文
      表各一份在卷可按，而渠等交易毒品之術語，其中「男生
      」、「查埔」、「粗的」均代表甲基安非他命，「女生」
      、「查某」、「細的」均代表海洛因，「一張」代表欲購
      買海洛因一千元，「一個」代表欲購買甲基安非他命半錢
      ，價格三千元等情，亦據被告丁○○於偵查中供述在卷，
      並據證人乙○○、甲○○於警詢、偵查中證述屬實。另被
      告丁○○之綽號為「介文」，被告丙○○之綽號為「愛玲
      」等情，並據渠等自承在卷。茲據上揭通訊監察譯文表，
      認定被告二人販賣毒品予綽號「無牙」等人之時間、種類
      、數量、金額等如下：
１、連續販賣甲基安非他命予綽號「無牙」之人二次，共得款三
    千元：九十四年二月二十七日二十時五十九分許：「發話
    人Ｂ（無牙）：大仔！我無牙啦！拿五百元男生好嗎？受話
    人Ａ（介文）：嗯！Ｂ：五百元男生。Ａ：好。Ｂ：我到了
    ，再打給你。」；九十四年三月十九日八時十八分許：「
    發話人Ａ（介文）：無牙喔！怎樣！受話人Ｂ（無牙）：你
    那個男生，半錢。Ａ：男生半錢有啊！可是我跟你說先二五
    給你，再來就三了喔！不然我了錢喔！Ｂ：好。」
２、販賣海洛因予綽號「文雄」之人一次，得款二千元：九十四
    年三月二十四日二十一時十分許：「發話人Ｂ（文雄）：大
    仔！我在員村加油站。受話人Ａ（介文）：文雄喔！你要什
    麼？Ｂ：查某的。Ａ：多少？Ｂ：二張。Ａ：好，我馬上出
    去。」
３、販賣海洛因予綽號「順虹」之人一次，得款三千元：九十
    四年三月二十五日二時五十九分許：「發話人Ｂ（順虹）：
    文兄！你在哪裡？我要跟你拿三張。受話人Ａ（介文）：吉
    兄這裡。Ｂ：在哪裡？不然我到大潤發再打給你。」；九
    十四年三月二十五日三時四分許：「發話人Ｂ（順虹）：文
    兄！我到大潤發了。受話人Ａ（介文）：阿富，你去大潤發
    帶順虹進來，騎我的摩托車去。」
４、販賣甲基安非他命予綽號「青雯」之人一次，得款二千元：
    九十四年三月二十八日十九時八分許：「發話人Ｂ（青雯）
    ：文兄！我青雯，我要跟你拿男生的二千。受話人Ａ（介文
    ）：好。Ｂ：要去哪裡找你？Ａ：本來那裡就好了。」
５、販賣海洛因予綽號「阿和」之人一次，得款一千元：九十
    四年三月三十日十六時三十九分許：「發話人Ｂ（阿和）：
    哥喔！你方便嗎？我要一張啦。受話人Ａ（介文）：你來檳
    榔攤這邊。Ｂ：我到了打給你。」；九十四年三月三十日
    十七時二分許：「發話人Ｂ（阿和）：哥！我阿和，在樓下
    。受話人Ａ（介文）：好。」
６、販賣海洛因予綽號「阿賜」之人一次，得款二千元：九十四
    年四月三日二時九分許：「發話人Ｂ（阿賜）：我阿賜，你
    幫忙我拿二張來美樂這裡。受話人Ａ（介文）：你住的那裡
    嗎？Ｂ：對。Ａ：我到了再打給你。」
７、販賣海洛因及甲基安非他命予綽號「阿祥」之人各一次，各
    得款五百元、一千五百元：九十四年四月二十日二十二時四
    十分許：「發話人Ｂ（阿祥）：叔啊！我阿祥，我等一下要
    拿男生一千五百元，女生五百元。受話人Ａ（介文）：我在
    外杉。Ｂ：怎麼走？Ａ：往北斗走啊！你到了再問人家外杉
    怎麼走。」
８、販賣海洛因予綽號「阿龍」之人一次，得款一千元：九十四
    年四月二十一日○時五十五分許：「發話人Ｂ（阿龍）：文
    兄！我阿龍，我朋友要一張是否方便？受話人Ａ（介文）：
    方便啊！你來外杉找我。」
９、販賣海洛因予綽號「五仔」之人一次，得款一千元：九十四
    年四月二十一日八時九分許：「發話人Ｂ（五仔）：大仔！
    我快到果菜市場了，弄一張女生來。受話人Ａ（介文）：好
    ，一張嗎？Ｂ：弄好一點的啦！」
１０、販賣甲基安非他命予綽號「大目仔」之人一次，得款三千
    元：九十四年四月二十一日十三時三十五分許：「發話人Ａ
    （愛玲）：你要多少？受話人Ｂ（大目仔）：男生一個，半
    錢啦！」
１１、連續販賣海洛因予綽號「阿誠」之人二次，共得款七千元
    ：九十四年四月二十一日十三時五十九分許：「發話人Ｂ
    （阿誠）：我阿誠，我要半個半，多少？受話人Ａ（介文）
    ：五千。Ｂ：拿回來還有辦法洗嗎？Ａ：保證有。」；九
    十四年四月二十八日十九時十六分許：「發話人Ｂ（阿誠）
    ：介文兄，你有在我們這裡嗎？受話人Ａ（介文）：有。Ｂ
    ：我要女生啦！Ａ：你要多少？Ｂ：用二張女生。Ａ：好。
    」
１２、販賣甲基安非他命予綽號「天仔」之人一次，得款三千元
    ：九十四年四月二十三日十四時三十四分許：「發話人Ｂ（
    天仔）：我天仔啦！你在哪裡？受話人Ａ（愛玲）：怎樣？
    Ｂ：要東西啦！Ａ：多少？Ｂ：半啦！Ａ：男生喔？Ｂ：查
    埔啦！不然我叫小雯去拿。Ａ：好。」
１３、販賣海洛因予綽號「大頭元」之人一次，得款一千元：九
    十四年四月二十六日十五時四十三分許：「發話人Ｂ（大頭
    元）：你有過來這邊嘛？受話人Ａ（介文）：晚一點。Ｂ：
    想要拿一張說。Ａ：好啦！Ｂ：會很晚嗎？Ａ：不會啦！」
（四）被告丙○○雖矢口否認與被告丁○○共同販賣第一級、第
      二級毒品之犯行，惟衡情其與被告丁○○為男女朋友關係
      ，遭查獲時二人同居於彰化縣員林鎮○○路○段五七四號
      三樓、一個面積僅數坪大之小房間內，顯然二人生活上及
      經濟上之關係均十分密切，則其對於被告丁○○於該房間
      內分裝毒品及與他人洽談販賣毒品之情事，自應有所見聞
      ，何況其本身亦染有施用海洛因及甲基安非他命之毒癮，
      對於毒品之需求甚殷，則其對於被告丁○○販賣第一級、
      第二級毒品之犯行，焉有不知之理？另被告丙○○已自承
      其有時會幫被告丁○○接聽電話之情，而參照卷附之被告
      丁○○所有門號0000000000號、000000
      0000號行動電話通訊監察譯文表，其中由被告丙○○
      所接聽之通話內容：九十四年二月二十七日五時三十分
      許：「發話人Ｂ（阿民村長）：喂！你好，介文呢？受話
      人Ａ（愛玲）：在睡覺。Ｂ：你跟他說我阿民村長，說我
      急著去臺北，想要跟他拿半個。Ａ：可是我們現在沒有人
      可以拿下去，沒鑰匙下去就沒辦法上來了。Ｂ：喔！」；
      九十四年四月十三日十七時三十三分許：「發話人Ａ（
      阿龍）：看有沒有要過來，這邊有人要粗的。受話人Ｂ（
      愛玲）：（問丁○○：阿龍說你有要過去嗎，那邊有人要
      查埔的。丁○○：阿龍‧‧‧晚一點啦！）晚一點。Ａ：
      好，那我就先答應人家喔。Ｂ：（問丁○○：他說要先答
      應人家了喔。丁○○：阿龍！竹山嗎？那沒辦法！）沒辦
      法！沒車。」；九十四年四月十三日十九時三十六分許
      ：「發話人Ａ（小Ｂ）：我已經到了。受話人Ｂ（愛玲）
      ：要幹嘛？Ａ：叫文兄給一些止一下，因為我姊夫給的支
      票明天才能領。」；九十四年四月十三日十九時三十七
      分許：「發話人Ａ（愛玲）：他說乾脆先用一千給你。受
      話人Ｂ（小Ｂ）：好啊，我明天再拿給你。Ａ：好啦！好
      啦！」；九十四年四月二十一日十三時三十五分許：「
      發話人Ａ（愛玲）：你要多少？受話人Ｂ（大目仔）：男
      生一個，半錢啦！」；九十四年四月二十三日十四時三
      十四分許：「發話人Ｂ（天仔）：我天仔啦！你在哪裡？
      受話人Ａ（愛玲）：怎樣？Ｂ：要東西啦！Ａ：多少？Ｂ
      ：半啦！Ａ：男生喔？Ｂ：查埔啦！不然我叫小雯去拿。
      Ａ：好。」；九十四年四月二十六日十五時二十六分許
      ：「發話人Ｂ（阿南）：嫂子，你跟文兄說我過去拿一下
      。受話人Ａ（愛玲）：他就還在睡覺，剛剛也很多人打。
      Ｂ：好啦。」更足徵被告丙○○對於被告丁○○販賣海洛
      因及甲基安非他命之犯行不僅知情，於自行接聽電話時，
      尚且直接與對方聯繫購買毒品之種類、數量，又參諸被告
      丙○○自承曾經幫被告丁○○送過毒品給綽號「阿賜」、
      「阿和」等人之情，亦與上揭被告丁○○與「阿賜」、「
      阿和」通訊監察譯文中交易毒品之情節相符，顯然其與被
      告丁○○間，就上揭連續販賣第一級、第二級毒品之犯行
      當具有犯意之聯絡及行為之分擔無訛，其辯稱不知情云云
      ，無非事後卸責之詞，尚難採信。
（五）末查，被告丁○○、丙○○於九十四年五月十一日中午十
      二時四十分許為警查獲時所扣得之白粉四十七包及白色晶
      體十一包，經分別送請法務部調查局及憲兵司令部刑事鑑
      識中心鑑定結果，白粉確係海洛因，白色晶體則係甲基安
      非他命無訛，有該局出具之鑑定通知書及該中心出具之鑑
      驗通知書各一紙在卷可參。而其中海洛因有四十包毛重均
      為○‧五公克，四包毛重為一‧一公克，甲基安非他命有
      九包為一‧九公克，二包為○‧六公克，亦有彰化縣警察
      局扣押筆錄一份附卷可按，則衡情被告二人若僅係供己施
      用而已，焉需如此大費周章將毒品分裝成數量大部分均一
      致之小包裝？是被告二人上開分裝方式，無非係為方便販
      賣而已。再參以被告丁○○於本院審理時自承有將葡萄糖
      混入海洛因內，再加以分裝之情，顯然被告二人應係為增
      加得以販賣之數量以獲取暴利。是以被告二人均具有販賣
      海洛因意圖營利之犯意，已甚為明確。此外復有門號00
      00000000號、0000000000號行動電話
      各一具（含ＳＩＭ卡各一張）及夾鏈袋一包扣案足資佐證
      ，本件事證已臻明確，而被告二人及渠等辯護人所辯，均
      尚不足採信，被告二人之上揭犯行，均堪認定。
三、核被告丁○○及丙○○所為，均係犯毒品危害防制條例第四
    條第一項之販賣第一級毒品罪及同條第二項之販賣第二級毒
    品罪。被告二人就上開犯行間，有犯意聯絡及行為分擔，應
    論以共同正犯。又被告二人持有第一級毒品海洛因及第二級
    毒品甲基安非他命之低度行為，應各為販賣該級毒品之高度
    行為所吸收，均不另論罪。被告二人先後多次販賣第一級毒
    品及第二級毒品之行為，均時間緊接，各觸犯構成要件相同
    之罪，顯係均基於概括犯意反覆為之，均應依連續犯之規定
    ，各以連續販賣第一級毒品、連續販賣第二級毒品一罪論，
    又因被告二人所犯連續販賣第一級毒品罪、連續販賣第二級
    毒品罪，其法定刑為死刑或無期徒刑部分，不得加重，是被
    告二人雖有連續犯之情形，依法仍不得加重其刑。被告二人
    販賣毒品予綽號「順虹」、「青雯」、「阿祥」、「五仔」
    、「阿龍」、「大目仔」、「阿淵」、「無牙」、「阿和」
    、「大頭元」、「天仔」及「阿賜」等人之部分雖未經起訴
    ，然與前開已起訴之部分，有裁判上一罪之關係，亦為起訴
    之效力所及，本院自應併予審理。至被告二人分別就上開所
    犯之二罪，犯意各別，行為互異，應予分論併罰。查被告丁○○前於九十一年間曾因施用第一、二級毒品案件，經臺灣
    南投地方法院各判處有期徒刑十月、八月，並定應執行有期
    徒刑一年五月確定，嗣其入監服刑後，於九十三年七月二十
    日假釋出監，於九十三年九月二十七日因假釋期滿未經撤銷
    而視為執行完畢；被告丙○○前於八十九年間曾因施用第二
    級毒品案件，經本院判處有期徒刑四月確定，嗣其入監服刑
    後，於九十二年一月十八日執行完畢等情，有臺灣高等法院
    被告全國前案紀錄表及臺灣彰化地方法院檢察署刑案資料查
    註紀錄表各二份在卷可憑，則被告二人於前開有期徒刑執行
    完畢後，五年內再犯本件有期徒刑以上之罪，為累犯，惟因
    販賣第一級毒品罪、販賣第二級毒品罪，法定本刑為死刑或
    無期徒刑部分，依法不得加重其刑已如前述，併此敘明。爰
    審酌被告二人均不思正當工作，明知施用毒品有害身心健康
    ，竟販賣戕害身心之海洛因及甲基安非他命獲利，危害社會
    ，害人害己，且渠等於本院審理時仍一再飾詞卸責，態度不
    佳及販賣毒品之期間、次數、數量等一切情狀，就被告二人
    販賣第一級毒品罪部分均量處無期徒刑，就販賣第二級毒品
    罪部分，各量處如主文所示之刑，並依刑法第五十一條第四
    款規定，被告二人均僅執行無期徒刑，且均依刑法第三十七
    條第一項之規定宣告褫奪公權終身。扣案之第一級毒品海洛
    因四十七包（合計淨重一六‧九九公克）、第二級毒品甲基
    安非他命十一包（驗餘合計淨重一六‧○六七八公克），均
    係查獲之毒品，均應依毒品危害防制條例第十八條第一項前
    段宣告沒收銷燬。扣案之夾鏈袋一包、門號分別為0000
    000000號、0000000000號之行動電話各一
    具（含ＳＩＭ卡各一張）等物，均為被告二人供犯本件販賣
    第一級、第二級毒品罪所使用之物，依毒品危害防制條例第
    十九條第一項之規定宣告沒收。又被告二人連續販賣第一級
    、第二級毒品予他人圖利，所得利益各為四萬三千元及一萬
    八千五百元，均應依毒品危害防制條例第十九條第一項規定
    宣告沒收，如全部或一部不能沒收時，以其財產抵償之。至
    扣案其餘物品，與本案尚無關係，爰不予宣告沒收，附此敘
    明。
四、至公訴人雖認被告二人自九十四年一月間起至九十四年五月
    十一日止，亦有販賣第一級毒品予綽號「宏優」之人，因認
    被告此部份亦涉犯毒品危害防制條例第四條第一項之販賣第
    一級毒品罪嫌。惟按犯罪事實應依證據認定之，無證據不得
    認定犯罪事實，刑事訴訟法第一百五十四條第二項定有明文
    ；且認定不利於被告之事實，須依積極證據，苟積極證據不
    足為不利於被告事實之認定時，即應為有利於被告之認定，
    更不必有何有利之證據，亦有最高法院三十年度上字第八一
    六號判例可資參照。查被告二人均堅決否認上情，而依卷附
    之門號0000000000號行動電話通訊監察譯文觀之
    ，「宏優」雖曾於九十四年三月二十三日撥打電話予被告丁○○，惟尚無從確認其欲購買毒品之種類及數量，此外亦查
    無任何證據足資證明被告確有此部份犯行，參照前揭法條及
    判例意旨，無證據即不得認定犯罪事實，又積極證據不足為
    不利於被告之認定時，即應為有利於被告之認定，故被告此
    部份之罪嫌尚有不足，本應為無罪之諭知，惟起訴書認此部
    分與前揭起訴有罪部分具有裁判上一罪關係，爰不另為無罪
    之諭知，附此敘明。
據上論斷，應依刑事訴訟法第二百九十九條第一項前段，毒品危
害防制條例第四條第一項、第二項、第十八條第一項前段、第十
九條第一項，刑法第十一條前段、第二十八條、第五十六條、第
四十七條、第三十七條第一項、第五十一條第四款，判決如主文
。
本案經檢察官林士富到庭執行職務。
中　　華　　民　　國　　94　　年　　12　　月　　15　　日
                        臺灣彰化地方法院刑事第三庭
                            審判長法官  李進清
                            法      官  王昌鑫
                            法      官  紀佳良
以上正本證明與原本無異。
如不服本判決，應於判決送達後十日內向本院提出上訴狀( 須附
繕本 )。
中　　華　　民　　國　　94　　年　　12　　月　　20　　日
                            書  記  官  陳錫威
附錄本案論罪科刑法條：
毒品危害防制條例第四條第一項、第二項：
製造、運輸、販賣第一級毒品者，處死刑或無期徒刑；處無期徒
刑者，得併科新臺幣一千萬元以下罰金。
製造、運輸、販賣第二級毒品者，處無期徒刑或七年以上有期徒
刑，得併科新台幣七百萬元以下罰金。
